【裁判字號】    89,易,2591
【裁判日期】    890731
【裁判案由】    恐嚇
【裁判全文】
臺灣高雄地方法院刑事判決                        八十九年度易字第二五九一號
    公訴人  臺灣高雄地方法院檢察署檢察官
    被  告  乙○○
右列被告因恐嚇案件，經檢察官提起公訴（八十九年度偵字第一一二四七號），本院
判決如左：
    主  文
乙○○以加害身體、財產之事，恐嚇他人致生危害於安全，處拘役參拾日，如易科罰
金以佰元折算壹日。
    事  實
一、乙○○於民國八十九年四月二十日凌晨三時許，在高雄巿楠梓區○○路四五四巷
    二五弄八之二號住處，打電話到甲○○（甲○○之妻與乙○○之妻為姐妹）位於
    高雄市○○路一七一巷七號之住處，欲詢問其（陳）妻之行蹤。因甲○○責問乙
    ○○之前何以打電話至其父母處騷擾，竟致乙○○心生不滿，而於電話中向乙○
    ○恫稱：「殺你正好」、「我汽油彈早就要給你丟，囝子我也傳好了」等語，而
    以加害生命、身體、財產之事恐嚇甲○○，致甲○○心生畏懼。
二、案經甲○○訴由高雄市政府警察局楠梓分局移送臺灣高雄地方法院檢察署檢察官
  偵查起訴。
    理  由
一、右開事實，被告除辯稱當時有喝酒云云外，餘均坦承不諱，核與被害人甲○○指
    訴情節相符，並有電話錄音帶一捲、勘驗筆錄、高雄縣梓官鄉調解委員會調解書
    影本一紙在卷可稽。又被告於本院調查時，堅稱案發時伊並無致甲○○於死之意
    ，且供稱：丟汽油彈等語是要丟家門，囝仔叫好了是要打而已（參本院八十九年
    七月二十四日筆錄），故應是認被告係以加害財產及身體之恐嚇甲○○。再則，
    被告並無證據證明案發時有喝酒，況且被告亦自承「當日伊打電話前未先看電話
    簿即想起甲○○家中之電話號碼」（參本院八十九年七月二十四日筆錄），足見
    被告縱有喝酒，心智亦仍屬正常，故其所辯喝酒云云，委無足採。綜上所述，事
    證明確，被告犯行堪予認定。
二、核被告所為，係犯刑法第三百零五條之罪。審酌被告犯後坦承犯罪，且已與告訴
    人達成和解，有高雄縣梓官鄉調解委員會調解書影本一紙在卷可稽，及參酌被告
    之品行、犯罪之目的、手段、所生之危害度，暨其他一切情狀，量處如主文所示
    之刑，並諭知易科罰金之折算標準。
據上論斷，應依刑事訴訟法第二百九十九條第一項前段，刑法第三百零五條、第四十
一條、罰金罰鍰提高標準條例第一條前段、第二條，判決如主文。
本案經檢察官蔡麗宜到庭執行職務。
中      華      民      國    八十九    年      七      月      三十一  日
                            臺灣高雄地方法院刑事第六庭
                                法  官  洪碩垣
右為正本，係照原本作成，證明與原本無異。
如不服本判決，應於送達後十日內，向本院提出上訴狀。
                                書記官  顏平國
中      華      民      國    八十九    年      八      月        五    日
附錄本案論罪科刑法條全文
刑法第三百零五條
  以加害生命、身體、自由、名譽、財產之事，恐嚇他人致生危於安全者，處二年以
  下有期徒刑、拘役或三百元以下罰金。


司法院資訊處製作；財團法人民間司法改革基金會備份。
